臺灣臺中地方法院民事裁定　99年度聲字第273號
聲　請　人　張馨樺
相　對　人　彩麗薄膜實業股份有限公司
法定代理人　許嘉熹
上列當事人間聲請選派檢查人事件，本院裁定如下：
    主  文
聲請駁回。
程序費用新臺幣壹仟元由聲請人負擔。
    理  由
一、聲請意旨略以：聲請人自民國93年9月20日起至96年3月13日
    止，繼續持有相對人已發行股份總數3%以上，自聲請人未擔
    任相對人公司董事長後，曾提出查閱帳冊要求均遭拒絕，爰
    依公司法第245條第1項之規定，聲請選派檢查人，檢查相對
    人於93年9月20日起至96年3月13日之公司業務帳目及財產情
    形云云。
二、按繼續1年以上，持有已發行股份總數3%以上之股東，得聲
    請法院選派檢查人，檢查公司業務帳目及財產情形，公司法
    第245條第1項定有明文。而前開所定聲請選派檢查人之規定
    ，除具備繼續1年以上持有已發行股份總數3%之股東之要件
    外，別無其他資格之限制（最高法院86年度台抗字第108號
    判決要旨參照）。若持有股份係斷續持有、未繼續1年以上
    或股份總數未達3%以上，其聲請為不合法（葛義才著非訟事
    件法97年5月再版第276頁可供參考）。查聲請人主張其為繼
    續1年以上，持有已發行股份總數3%以上之股東，固據提出
    相對人公司變更登記表為證。然相對人公司於98年4月申請
    增資後，其股東為本件聲請人持有股數為840,000，另1股東
    許嘉熹持有股數為7,660,000，合計總股數為8,500,000等事
    實，有經濟部99年12月08日經授中字第09934834110號函暨
    所附彩麗薄膜股份有限公司登記案卷中之相對人公司公司章
    程、股東名簿、股東臨時會議事錄等在卷可證，則聲請人持
    有股份總數未達3%以上，依前開說明，其聲請自不合法，應
    予駁回。
三、次按法院如認股東之聲請為有理由，而為選派檢查人之裁定
    時，其程序費用由公司負擔（非訟事件法第175條第3項參照
    ）；法院為駁回股東聲請之裁定時（含無理由與不合法），
    其程序費用由聲請人負擔（非訟事件法第21條第1項參照，
    葛義才著非訟事件法97年5月再版第277頁可供參考）。另按
    依法應由關係人負擔費用者，法院裁定命關係人負擔時，應
    一併確定其數額，非訟事件法第24條第1項定有明文。查本
    件程序費用為新臺幣壹仟元，有本院自行收納款項統一收據
    在卷可證，且依前開說明，應由聲請人負擔，爰依前開規定
    一併確定其數額。
四、依非訟事件法第21條第1項前段、第24條第1項，裁定如主文
    。
中    華    民    國  100    年    1    月    25    日
                  民事第二庭    法  官  陳卿和
正本係照原本作成。
如不服本裁定應於送達後10日內向本院提出抗告狀。
中    華    民    國  100    年    1    月    25    日
                                書記官  施玉卿